臺北高等行政法院判決
　　　　　　　　　　　　　　　　　　 96年度簡字第00216號
原　　　告　中正國防幹部預備學校
代　表　人　甲○○（校長）
訴訟代理人　林恩瑋律師
被　　　告　乙○○
上列當事人間因償還公費事件，原告提起行政訴訟。本院判決如
下：
　　主  文
被告應給付原告新台幣壹拾貳萬柒仟肆佰捌拾伍元及自民國96年
3 月29日起至清償日止，按年息百分之五計算之利息。
訴訟費用由被告負擔。
    事實及理由
一、原告起訴意旨略以：被告係於民國（以下同）69年12月08日
    出生，於82年08月15日入學就讀原告初級部，於84年7 月12
    日因志趣不合而轉學，並經原告84年08月01日（85）尚忍字
    第2068號令核定在案，惟應賠償其在校期間費用。原告遂依
    行為時國軍各軍事學校退學開除學生賠償費用辦法第1 、2
    條之規定，向被告請求賠償其在校期間之各項費用共計新台
    幣（以下同）185,485 元，迭經追索，被告尚有127,485 元
    未賠償，乃向本院提起本件行政訴訟，請求被告應給付原告
    127,485 元，及自本件起訴狀繕本送達之翌日起至清償日止
    ，按年息百分之五計算之利息。
二、按人民與中央或地方機關間，因公法上原因發生財產上給付
    ，得提起給付訴訟，行政訴訟法第8條第1項定有明文。又「
    行政機關基於法定職權，為達成特定之行政上目的，於不違
    反法律規定之前提下，自得與人民約定提供某種給付，並使
    接受給付者負合理之負擔或其他公法上對待給付之義務，而
    成立行政契約關係。」亦經司法院釋字第348號解釋理由書
    闡明在案。次按「國軍各軍事學校（院班）招考之學生（含
    士官生、學兵、不含軍籍生）報到入學後，經退學或開除學
    籍者，除符合本辦法免賠在校費用之規定外，均應賠償在校
    期間費用。」「賠償在校費用之範圍及標準如左：一、薪餉
    及主副食，自入學之日起，至核定退學或開除之日止，就已
    發之全部數額計算之。二、主副食品價款自入學之日起，至
    核定退學或開除之日止，依每月給與定量，照退學或開除時
    規定價格折算之。三、服裝費自入學之日起，至核定退學或
    開除學籍之日止，依實際領用給與品種數量，照退學或開除
    時之新品規定價格折算之，如為貸與品，應按規定收繳，倘
    有欠繳者，照退學或開除時之新品規定價格折算之。四、教
    育訓練費，自入學之日起，至核定退學或開除之日止，以教
    育階層及各班次之人年教育經費基準核算之。」分別為國軍
    各軍事學校轉學退學開除學生賠償費用辦法第1 條第1 項、
    第2 條第1 項所明定。又國防部各軍事學校設立之宗旨，乃
    係以培養訓練國軍各軍種之幹部為目的，國防部為解決各軍
    種軍士官缺額補充，以公費教育方式，鼓勵各個學齡之學生
    接受軍事教育，進而成為各軍種幹部來源，並以前揭國軍各
    軍事學校轉學退學開除學生賠償費用辦法作為處理是項業務
    之依據，及確保享受公費待遇之學生於畢業後照約按受分發
    各部隊及軍事機關學校完成服務，以解決軍中幹部來源之問
    題，為達成行政目的所必要，亦未逾越合理之範圍，則此項
    規定為接受公費教育學生與軍校間訂立行政契約之準據，成
    為入學公費生與軍校間行政契約之內容。
三、經查，原告主張前揭事實，業據原告輔導轉學學生名冊、原
    告84年8 月1 日（84）尚忍字第2068號令核定函等影本各一
    紙附卷可稽；而被告經合法通知後，既未到場亦未提出書狀
    為爭執，自堪信實。從而，原告依前揭國軍各軍事學校轉學
    退學開除學生賠償費用辦法第1 、2 條之規定，向被告請求
    賠償被告在校期間尚未清償之各項費用計127,485 元及遲延
    利息，為有理由，應予准許。又本件為簡易訴訟程序案件，
    爰不經言詞辯論，逕為判決。
據上論結，本件原告之訴為有理由，依行政訴訟法第233條第1項
、第236條、第195條第1項前段、第98條第3項前段，判決如主文
。
中　　華　　民　　國　　96　　年　　8 　　月　　23　　日
                           第七庭　法　官  黃秋鴻
上為正本係照原本作成。
如不服本判決，應於判決送達後20日內，以本訴訟事件所涉及之
法律見解具有原則性者，始得向本院提出上訴狀並表明上訴理由
，經最高行政法院許可，否則不得上訴；如於本判決宣示後送達
前提起上訴者，應於判決送達後20日內補提上訴理由書。
中　　華　　民　　國　　96　　年　　8 　　月　　23　　日
 　　  　　　　　　　   　　　     書記官  林苑珍
